【裁判字號】    97,審訴,4011
【裁判日期】    980406
【裁判案由】    毒品危害防制條例
【裁判全文】
臺灣高雄地方法院刑事判決            97年度審訴字第4011號
公  訴  人  臺灣高雄地方法院檢察署檢察官
被      告  甲○○
                    (現於台灣高雄監獄)
上列被告因違反毒品危害防制條例案件，經檢察官提起公訴（97
年度毒偵字第5232號、第7865號、第8020號），被告於本院準備
程序進行中，就被訴犯罪事實為有罪之陳述，經本院告知簡式審
判程序意旨，並聽取公訴人及被告之意見後，裁定依簡式審判程
序審理，判決如下：
    主  文
甲○○施用第一級毒品，貳罪，均累犯，各處有期徒刑捌月；又
施用第二級毒品，貳罪，均累犯，各處有期徒刑肆月。又施用第
一級毒品，累犯，處有期徒刑捌月，扣案第一級毒品海洛因壹包
（驗前淨重零點零肆柒公克、驗後淨重零點零陸公克），沒收
銷燬之；又施用第二級毒品，累犯，處有期徒刑肆月。應執行有
期徒刑貳年貳月，扣案第一級毒品海洛因壹包（驗前淨重零點零
肆柒公克、驗後淨重零點零陸公克），沒收銷燬之。
    事  實
一、甲○○於民國91年間，因施用毒品案件，經本院91年度毒聲
    字第3745號裁定送觀察、勒戒後，因認有繼續施用毒品之傾
    向，以91年度毒聲字第4426號令入戒治處所施以強制戒治，
    於92年7 月28日戒治期滿，經臺灣高雄地方法院檢察署檢察
    官92年度戒毒偵字第688 號不起訴處分確定，復於97年4 月
    間因施用毒品案件，經本院97年度審訴字第2848號判處有期
    徒刑8 月、4 月，並定應執行有期徒刑10月確定。又曾於81
    年間因竊盜、違反肅清煙毒條例等案件，分經臺灣臺南地方
    法院81年度易字第2818號、81年度訴字第2983號判處有期徒
    刑1 年6 月、7 月、3 年2 月、褫奪公權3 年確定，嗣以82
    年度聲字第843 號裁定應執行有期徒刑5 年、褫奪公權3 年
    確定，嗣經假釋、撤銷假釋執行殘刑2 年9 月16日；又於85
    年間因違反肅清煙毒條例等案件，分經臺灣臺南地方法院85
    年度訴字第902 號、85年度訴字第2974號判處有期徒刑3 年
    6 月、10月、6 月確定，嗣以86年度聲字第1398號裁定應執
    行有期徒刑4 年6 月確定，接續上開殘刑執行，復經假釋、
    撤銷假釋執行殘刑3 年1 月16日，於95年4 月9 日縮刑期滿
    執行完畢。
二、詎其仍不知悔改，復基於分別施用第一級毒品海洛因、第二
    級毒品甲基安非他命之犯意：(一)先於97年4 月1 日16時許，
    在高雄縣茄萣鄉○○街146 號住處，以將海洛因摻入香菸點
    燃吸食之方式，施用第一級毒品海洛因1 次；(二)復於同日23
    時許，在上開住處，以將甲基安非他命置於玻璃球內燒烤成
    煙霧後再以口或鼻吸用之方式，另施用第二級毒品甲基安非
    他命1 次。嗣於同年月2 日21時許，在高雄縣茄萣鄉某電動
    玩具店內為警盤查，經其同意採尿送驗結果呈嗎啡、甲基安
    非他命陽性反應，而悉上(一)(二)情。(三)後於97年8 月11日11時
    許採尿時起回溯24小時內某時，在同上住處，以將海洛因摻
    入香菸點燃吸食之方式，又施用第一級毒品海洛因1 次；(四)
    復於上開採尿時起回溯24小時內某時，在同上住處，以將甲
    基安非他命置於玻璃球內燒烤成煙霧後再以口或鼻吸用之方
    式，再施用第二級毒品甲基安非他命1 次，嗣於同年月11日
    8 時10分許，在高雄縣茄萣鄉○○路○段29號前，因駕車肇
    事為警查獲，經其同意採尿送驗結果呈可待因、嗎啡、甲基
    安非他命陽性反應，而悉上(三)(四)情。(五)又於97年8 月13日22
    時30分許，在高雄縣茄萣鄉○○路○段21巷31號2 樓5A號房
    居處，以將海洛因摻入香菸點燃吸食之方式，施用第一級毒
    品海洛因1 次；(六)再於97年8 月14時14時許採尿時起回溯24
    小時內某時，在上開居處，以將甲基安非他命置於玻璃球內
    燒烤成煙霧後再以口或鼻吸用之方式，又施用第二級毒品甲
    基安非他命1 次，嗣於97年8 月14日13時35分許，在上開居
    處為警臨檢，當場扣得第一級毒品海洛因1 包（驗前淨重0.
    047 公克、驗後淨重0.036 公克），後經其同意採尿送驗結
    果呈可待因、嗎啡、甲基安非他命陽性反應，而悉上(五)(六)情
    。
三、案經高雄縣政府警察局湖內分局分別報請台灣高雄地方法院
    檢察署檢察官偵查起訴。
    理  由
一、本件被告甲○○所犯為死刑、無期徒刑或最輕本刑為3 年以
    上有期徒刑以外之罪，其於準備程序中就被訴事實為有罪之
    陳述，經法官告知簡式審判程序之旨，並聽取公訴人及被告
    之意見後，依刑事訴訟法第273 條之1 第1 項規定，裁定進
    行簡式審判程序，合先敘明。
二、訊據被告對於上揭犯行於本院審理時供承不諱，且其為警查
    獲後所採集之尿液，分別經送檢驗之結果，均確呈嗎啡、甲
    基安非他命之陽性反應，此有臺灣檢驗科技股份有限公司濫
    用藥物尿液檢驗報告三份、高雄縣政府警察局湖內分局代號
    與真實姓名對照表三份、不起訴處分書、臺灣高雄地方法院
    檢察署刑案資料查註紀錄表、全國施用毒品案件紀錄表及臺
    灣高等法院被告前案紀錄表等件在卷可參，而扣案第一級毒
    品海洛因1 包經送請高雄市立凱旋醫院檢驗結果，呈海洛因
    陽性反應，此有高雄市立凱旋醫院濫用藥物成品檢驗鑑定書
    (參 本院卷第30頁)、 照片、扣押物品目錄表在卷足參，是
    被告之自白核與事實相符，應堪採信。本案事證明確，被告
    上開施用毒品犯行，均堪以認定。
三、論罪科刑：
    按海洛因、甲基安非他命係屬毒品危害防制條例第2 條第2
    項第1 、2款所稱之第一、二級毒品，依法不得施用、持有
    。是核被告所為，係犯毒品危害防制條例第10條第1 項、第
    2 項之施用第一級、第二級毒品罪。其持有海洛因、甲基安
    非他命後，進而分別施用，其持有之低度行為各應為其施用
    之高度行為所吸收，均不另論罪。被告前揭各次施用毒品犯
    行間，時間、地點有間，犯意各別，行為互殊，應予分論併
    罰。復查，被告有如前揭徒刑前科及執行完畢乙情，有臺灣
    高等法院被告前案紀錄表在卷可按，其前受有期徒刑之執行
    完畢後，5 年以內因故意再犯本件有期徒刑以上之罪，均為
    累犯，應依刑法第47條第1 項規定，各加重其刑。爰審酌被
    告前已因施用毒品案件經觀察、勒戒、強制戒治，猶未徹底
    戒除毒癮，足認其並無戒除毒害之決心，本不宜寬貸，惟念
    其犯後坦承犯行，態度良好，施用毒品之次數非鉅，且施用
    毒品乃自戕一己之身體健康，其行為本身對社會所造成之危
    害並非直接、鉅大，暨其犯罪動機、目的、生活狀況等一切
    情狀，分別量處如主文所示之刑，並定其應執行刑。
四、至扣案之海洛因1 包（驗前淨重0.047 公克、驗後淨重0.03
    6 公克），確係毒品無訛，業如前述，應依毒品危害防制條
    例第18條第1 項前段規定，宣告沒收銷燬之。送鑑耗損之毒
    品既已滅失，自無庸再予宣告沒收銷燬之必要，附此敘明。
據上論斷，應依刑事訴訟法第273 條之1 第1 項、第299 條第1
項前段，毒品危害防制條例第10條第1 項、第2 項、第18條第1
項前段，刑法第11條、第47條第1 項、第51條第5 款，判決如主
文。
本案經檢察官吳正中到庭執行職務。
中    華    民    國    98    年    4     月    6    日
                  刑事第十庭  法  官  吳金芳
以上正本證明與原本無異。
如不服本判決，應於收受本判決後10日內向本院提出上訴書狀，
其未具體敘述理由者，應於上訴期間屆滿後20日內，向本院補提
上訴理由書狀（須按他造當事人之人數附繕本，勿逕送上級法院
）。
中    華    民    國    98    年    4     月    6     日
                              書記官  許珈綺
附錄本判決論罪科刑法條：
毒品危害防制條例第10條
施用第一級毒品者，處 6 月以上 5 年以下有期徒刑。
施用第二級毒品者，處 3 年以下有期徒刑。


司法院資訊處製作；財團法人民間司法改革基金會備份。
